【裁判字號】    97,聲,630
【裁判日期】    970903
【裁判案由】    返還擔保金
【裁判全文】
臺灣臺南地方法院民事裁定               97年度聲字第630號
聲  請  人  臺灣中小企業銀行股份有限公司
法定代理人  丁○○
代  理  人  甲○○
相  對  人  丙○○
            黃伊諆原名乙○○.
上列當事人間聲請返還擔保金事件，本院裁定如下：
    主  文
本院九十五年度存字第四五四二號擔保提存事件聲請人所提存之
面額新臺幣捌拾萬元中央政府重大交通建設公債八十六年度甲類
第十期債票（債券代號A86310），准予返還。
聲請程序費用由相對人負擔。
    理  由
一、按訴訟終結後，供擔保人證明已定20日以上之期間，催告受
    擔保利益人行使權利而未行使，或法院依供擔保人之聲請，
    通知受擔保利益人於一定期間內行使權利並向法院為行使權
    利之證明而未證明者，法院應依供擔保人之聲請，以裁定命
    返還其提存物， 民事訴訟法第104條第1項第3款定有明文。
    前開規定，於其他依法令供訴訟上之擔保者準用之，並為同
    法第106條所規定。
二、聲請意旨略以：聲請人前為保全債權，曾經鈞院以95年度裁
    全字第8189號民事假扣押裁定，准聲請人提供擔保新臺幣（
    下同）782,000元後，得就相對人之財產實施假扣押，聲請
    人因此提供中央政府重大交通建設公債八十六年度甲類第十
    期債票、登錄面額800,000元之擔保金，經鈞院以95年度存
    字第4542號擔保提存事件受理提存在案，並以鈞院95年度執
    全字第3975號假扣押執行事件查封相對人之財產。嗣因該案
    無繼續保全之必要，聲請人除已撤回上開假扣押執行程序外
    ，復聲請鈞院以97年度聲字第297號裁定，命相對人應於該
    裁定送達後20日內，就其因鈞院95年度執全字第3975號假扣
    押執行所受損害，向聲請人行使權利，並向鈞院提出已行使
    權利之證明，該裁定已合法送達相對人，惟相對人迄今均未
    行使權利，爰依民事訴訟法第104條第1項第3款之規定，請
    求裁定准予返還上開擔保金等語。
三、經查，聲請人主張之上揭事實，業據其提出本院95年度存字
    第4542號提存書影本、本院95年度裁全字第8189號民事假扣
    押裁定影本、本院97年度聲字第297號限期行使權利民事裁
    定正本暨裁定確定證明書正本各1件為證，並經本院依職權
    調取本院95年度存字第4542號擔保提存事件、95年度執全字
    第3975號假扣押執行事件（內含95年度裁全字第8189號假扣
    押事件）、97年度聲字第297號限期行使權利事件等卷宗審
    核屬實，且查明相對人均未對聲請人提出損害賠償之請求，
    有本院民事紀錄科查詢表在卷可參。從而，聲請人依前揭規
    定聲請返還上開提存物，自無不合，應予准許。
四、依民事訴訟法第95條、第78條、第85條第1項，裁定如主文
    。
中    華    民    國    97    年    9     月    3     日
                  民事第一庭  法  官  張婷妮
以上正本證明與原本無異。
如對本裁定抗告須於裁定送達後10日內向本院提出抗告狀，並應
繳納抗告裁判費新台幣1,000元整。
中    華    民    國    97    年    9     月    3     日
                              書記官  楊建新


司法院資訊處製作；財團法人民間司法改革基金會備份。
